## June 15 Kickoff 

### Attendees 

* [Denis Shokovan](https://github.com/scholokov)
* [Alex Batalov](https://github.com/ABatalov)
 
### Action items 

- [ ] Нужен спейс в ГитХабе
* Оформить Contact List для РО - доступы ГитХаб. Каждый участник вносит свои данные.
* Задачи для дизайнера: продолжаем работать по комментариям и корректировкам РО, как начали в рамках переезда на фиолетовую тему еще в Портале_V1. Расшарить ссылку на крайнюю фигму в слаке.
* Дизайн могут тестировать QA по требованиям (описать) еще до того, как отдаём в разработку.
* Регрессия: QA продолжают на Портале в штатном режиме
* Прописать воркфлоу в WiKi
* За основу канбан доски берём Кемп (Jira)
* Нужен беклог
* Создать прототип будущего продукта для уточнения требований от РО. Участники могут предложить свою схему сайта (учесть разделение доступов к контенту для пользователей с/без регистрации). Итоговую схему - оформить в Miro, подключить команду проекта и РО.
* Оформление Meeting Notes: делаем в ГитХабе (отдельная колонка с отслеживанием статуса)
* Для промежуточных встреч проектной группы определяем день: пятница, 18:30 (еженедельно)

