# Meeting notes 24.08.22 [Draft] 

## Discussion topics: 

### 1. Обговорити сторінку курсів у зв'язку з новою схемою від @scholokov : 

![Image alt](https://github.com/scholokov/qax-portal-2/blob/main/drive/imag_course.png)

### 2. Обговорити таску по дизайну курсів:  https://github.com/scholokov/qax-portal-2/issues/38 

### 3. Обговорити мапу сайту: 

![Image alt](https://github.com/scholokov/qax-portal-2/blob/main/drive/image_map.png)

### 4. Обговорити Workflow по задачкам разом з питанням по таскам на Dev та UI/UX: 

https://miro.com/app/board/uXjVOweJF8k=/?userEmail=aleksanderbatalov@gmail.com&track=true&utm_source=notification&utm_medium=email&utm_campaign=add-to-team-and-board&utm_content=go-to-board 

### 5. Обговорити тестове середовище для проекту Portal 
