## Meeting notes 05.08.22

### Action items:

- [ ] Денис создал структуру в Вики - всем необходимо ее пересмотреть, в среду дать обратную связь. Также при пересмотре структуры - обращаем внимание на разделение разрешений/доступов для зарег/незарег пользователей.
- [ ] Нужна ссылка - где находится старый сайт для работы дизайнера? не смогли найти структуру старого контента Портала-1
- [ ] Инструкция по Порталу: создаём документ в Вики и постепенно наполняем его (указываем те блоки проекта, которые требуют пояснений). Сейчас - делаем это в произвольном виде - тезисно. Могут дополнять документ все участники команды. Результаты обсуждаем 1р в нед
- [ ] Перенос страничек Кемпа в Портал-2 - нужны разъяснения от Дениса: какую информацию переносить
- [ ] Рисунки для Направлений - взять из Кемпа в Портал-2 А.Баталов @ABatalov
- [ ] Заменяем слово Программы на слово Направления - кто это делает?
- [ ] Обновить Домашнюю страницу в соответствии с обратной связью РО - оформить корректировки отдельными задачами.
- [ ] Ознакомить Дизайнера - как движется задача по флоу, чтобы она после выполнения попала на проверку QA
- [ ] Задачи для Дизайнера формулирует А.Бутков
- [ ] Трансфер списка задач из Портал-1 в Портал-2 и согласование с РО актуальности задач - А.Самуха
- [ ] В среду пройти по обновлённому после корректировок дизайну домашней и также обсудить макет (предложение) от О.Баталовой
