## Meeting notes 22.07.22

### Action items:  

- [ ] Схема от Саши Б по прототипу сайта: карта сайта, реализация в Миро. В процессе.
- [ ] Задачи для дизайнера - коммуникацию переносим в Слак. Саша С.
- [ ] Тестирование дизайна QA - на уровне фигмы после корректировок со встречи с РО. Коммуникация с дизайнером, конечные решения- через РМ.
- [ ] Документы проекта: подготовка списка обязательной документации. Саша С.
- [ ] Проговорить с РО флоу (подготовить колонки в Гите - один спейс) - Саша Б. Предложение по структуре - от Саши С.
- [ ] Митинг ноутс - в Гите = последние встречи - перенести из Слака. Саша Б.
- [ ] RACI матрица - Андрей
- [ ] Коммун.план - Саша С.
- [ ] Взаимодействие РО и РМ\QA - необходимо обсудить и описать правила игры
- [ ] На каком домене будет построен новый Портал-2?
- [ ] Кто должен определять технические инструменты реализации проекта?
- [ ] Использование Трело в проекте - необходимость, полезность
- [ ] Плагины для ГитХаба - составить список необходимых, поиск.
- [ ] Нужна наглядная схема прототипа продукта от РО на среду для обсуждения, обсуждаем поблочно по схеме
